# 求助陈版- - 关于河道污水处理企业的收入及成本确认问题

提问人：会计艺术 时间：2020-01-11 11:09:24
一、背景描述
（ 1 ）业务模式
公司的主要业务系提供河道生态修复服务，主要环节可概括为工程施工生态修复期和质保运营维护期。主要流程包括：参与客户招标→中标→接受委托完成签约→编制技术方案、设计方案、规划方案→项目现场施工（包括投放微生物复合菌剂）→①修复期竣工验收→②质保运营维护各期验收。
①【修复期】2-3个月，成本主要发生在该阶段，占到总成本的90%左右；
②【质保运营维护期】2-3年，成本占到总成本的10%左右。
（ 2 ）结算方式
①签订合同时支付合同总价的10%-30%，【修复期】工程竣工验收合格后支付合同总价的20%-30%；
②剩余40%-70%金额在【质保运营维护期】内按月或季度分次验收合格后分别支付。
二、需解决的问题
（ 1 ）【修复期】和【质保运营维护期】收入及成本的确认问题。
（ 2 ）新旧收入准则收入及成本确认衔接问题。
三、本组讨论的初步结论
【修复期】收款和【质保运营维护期】各期的收款，企业都必须经过客户的验收合格后才可确认，如果验收未达到合同规定的标准，该期间便无权收款。出于谨慎性考虑，企业不能在【修复期】验收时点按照已经发生90%的成本确认合同总价90%的收入。
（ 1 ）收入确认：
①【修复期】验收时点所确定的收款金额确认相应的收入；
②【质保运营维护期】各期验收时点所确认的收款金额确认相应的收入。
（ 2 ）成本确认：
基于【修复期】验收时点项目发生成本占比该项目总成本的90%，预计总成本拟采用确认方法：按照【修复期】验收时点实际发生的成本除以90%的总额确认为该项目预计总成本；
①【修复期】验收时点所确定的收款金额占合同总金额的比例乘以预计总成本的金额作为该时点结转的成本；
②【质保运营维护期】各期验收时点所确认的收款金额占合同总金额的比例乘以预计总成本的金额作为各维护期验收时点结转的成本；
③预计总成本与实际总成本的差异在最后一期结转成本时按实际总成本进行调整。
（ 3 ） 2020 年年初实行新收入准则时：
①将未结转工程成本调整至合同资产科目核算。
②其他不变。对期初留存收益无影响。

回答人：chenyiwei
不论新老准则，都要考虑合同的履行结果能否可靠估计。如果不能可靠估计，则只能按照已发生且预计可收回的合同成本确认收入（极端情况下可能只能按实际收到的款项确认），同时已发生的合同成本全部计入当期营业成本，不确认利润。
原准则下，如果合同履行结果能够可靠估计（准则对何为“合同履行结果能够可靠估计”有详细规定，需分别满足其中所列的全部条件），则应采用完工百分比法，可考虑按已发生成本占预计总成本的比例确定完工进度，这样在修复期结束时应可确认到90%的收入，而不仅以约定的收款进度为限。
新准则下，首先需区分这两个期间是否分别代表两项履约义务，然后考虑在一个时点确认还是在一段时间内确认。
个人理解因为是在委托方的场地上开展施工，属于委托方可控制在建中商品的情形，故还是满足按一段时间确认收入的条件，此时收入确认的注意事项基本可参考原准则下。